# 持有的上市公司限售股公允价格如何确定？

提问人：chanyoz 时间：2020-08-12 08:51:00
请教下版主，公司通过财务性投资持有一家拟上市公司作为交易性金融资产核算，后面该公司成功上市，请问报表日能直接以二级市场价格确定公允价格吗，因为股票需要限售一年。在这种情况如何确认报表日的公允价格呢？

回答人：chenyiwei
对于尚处于限售期内的股票，不能直接按照对应的无限售条件股份的市价作为其公允价值，要考虑限售因素的折扣。
可参考：“中国证券投资基金业协会关于发布《证券投资基金投资流通受限股票估值指引[试行]》的通知”，中基协发[2017]6号。